【裁判字號】    99,訴,1666
【裁判日期】    991028
【裁判案由】    返還消費借貸款
【裁判全文】
臺灣板橋地方法院民事判決              99年度訴字第1666號
原        告  中國信託商業銀行股份有限公司
法 定 代理人  丁○○
訴 訟 代理人  乙○○
被        告  豪豐有限公司
兼法定代理人  丙○○
被        告  甲○○
上列當事人間請求返還消費借貸款事件，本院於民國99年9 月30
日言詞辯論終結，判決如下：
    主      文
被告應連帶給付原告新台幣陸拾貳萬捌仟零柒拾捌元，及自民國
九十三年十二月二十四日起至清償日止，按年息百分之十五計算
之利息，並自民國九十四年一月二十五日起至清償日止，逾期六
個月以內部分，按上開利率百分之十，逾期超過六個月部分，按
上開利率百分之二十計算之違約金。
訴訟費用由被告連帶負擔。
本判決第一項於原告以新台幣貳拾壹萬元供擔保後，得假執行；
但被告如以新台幣陸拾貳萬捌仟零柒拾捌元為原告預供擔保後，
得免為假執行。
    事實及理由
一、程序方面：
  (一)按當事人得以合意定第一審管轄法院。但以關於由一定法律
    關係而生之訴訟為限。前項合意，應以文書證之。民事訴訟
    法第24條第1 、2 項定有明文。本件兩造於授信約定書第13
    條約定合意由本院為第一審管轄法院，是本院自有管轄權，
    合先敘明。
  (二)本件原債權人花蓮區中小企業銀行於民國96年9 月8 日與中
    國信託商業銀行股份有限公司合併，由中國信託商業銀行股
    份有限公司為合併後存續銀行，依法概括承受其相關業務及
    一切權利義務，此有行政院金融監督管理委員會96年7 月26
    日金管銀(六)字第09600285840 號函影本在卷可憑，是本件由
    原告提起訴訟，並無不合。
二、原告主張：被告豪豐有限公司於90年8 月24日邀同被告丙○
    ○、甲○○為連帶保證人，向原告借款新台幣（下同）150
    萬元，約定到期日為95年8 月24日，利息按年息15% 計付，
    且除仍按原約定利率計息外，其逾期在6 個月以內者，按原
    約定利率10% ，其逾期在6 個月以上者，其超逾6 個月部分
    ，另按原約定利率20% 計付違約金。詎被告未依約履行，而
    本件借款除獲償本金871,922 元及至93年12月23日止之利息
    外，尚欠本金628,078 元及自93年12月24日起至清償日止按
    年息15% 計算之利息及違約金迄未受償，迭經原告催討，均
    無效果，依授信約定書第5 條約定，所有債務視為全部到期
    ，為此，爰依消費借貸及連帶保證法律關係提起本件訴訟。
    並聲明請求：除假執行之供擔保金額外，如主文所示。
三、被告對於本票、借款契約及授信約定書為伊等所親簽之事實
    不爭執，惟辯以：伊等係因週轉不靈才未還款等語，資為抗
    辯。並答辯聲明：駁回原告之訴及假執行之聲請；如受不利
    判決，願供擔保請准宣告免為假執行。
四、本件原告主張之事實，業據提出「便利通─小企財神」借款
    契約影本1 件、授信約定書影本1 件、放款帳戶還款交易明
    細表2 份等件為證，核與所述相符，而被告對於原告上開主
    張不爭執，有本院99年9 月30日言詞辯論筆錄可稽，則原告
    之主張，自堪信為真正。
五、從而，原告依消費借貸（對被告豪豐有限公司）及連帶保證
    契約（對被告丙○○、甲○○）請求被告連帶給付借款628,
    078 元，及如主文第1 項所示利息、違約金，為有理由，應
    予准許。
六、兩造陳明願供擔保請為宣告假執行或免為假執行，經核均與
    規定相符，爰分別酌定相當之擔保金額予以宣告。
七、結論：本件原告之訴為有理由，依民事訴訟法第78條、第85
    條第2 項、第390 條第2 項、第392 條，判決如主文。
中    華    民    國    99    年    10    月    28    日
                  民事第一庭    法  官  陳翠琪
以上正本係照原本作成
如對本判決上訴，須於判決送達後20日內向本院提出上訴狀
中    華    民    國    99    年    10    月    29    日
                                書記官  簡曉君

司法院資訊處製作；財團法人民間司法改革基金會備份。
